it: Stile del pannello laterale: Finestra in acrilico; Mesh; Senza finestra; Acciaio perforato; Pannello in plastica; Acciaio solido; Pannello insonorizzato; Finestra in vetro temperato; Altro
pt-BR: Estilo do painel lateral: Janela de acrílico; Malha; Sem janela; Aço perfurado; Painel de plástico; Aço sólido; Painel com isolamento acústico; Janela de vidro temperado; Outro
zh-CN: 侧板样式: 亚克力窗; 网状; 无窗; 冲孔钢板; 塑料板; 实心钢板; 静音板; 钢化玻璃窗; 其他
hu: Oldalpanel stílusa: Akril ablak; Hálós; Ablak nélkül; Perforált acél; Műanyag panel; Tömör acél; Hangszigetelt panel; Edzett üveg ablak; Egyéb
ru: Тип боковой панели: Акриловое окно; Сетка; Без окна; Перфорированная сталь; Пластиковая панель; Цельная сталь; Звукопоглощающая панель; Окно из закалённого стекла; Другой
tr: Yan panel stili: Akrilik pencere; Ağ; Pencere yok; Delikli çelik; Plastik panel; Masif çelik; Ses yalıtımlı panel; Temperli cam pencere; Diğer
sk-SK: Štýl bočného panelu: Akrylové okno; Sieťovina; Bez okna; Perforovaná oceľ; Plastový panel; Plná oceľ; Panel s tlmením zvuku; Okno z tvrdeného skla; Iné
pl: Styl panelu bocznego: Okno akrylowe; Siatka; Bez okna; Perforowana stal; Panel plastikowy; Pełna stal; Panel wyciszający; Okno ze szkła hartowanego; Inne
sl-SI: Slog stranske plošče: Akrilno okno; Mreža; Brez okna; Perforirano jeklo; Plastična plošča; Trdno jeklo; Zvočno izolirana plošča; Kaljeno stekleno okno; Drugo
fr: Style du panneau latéral: Fenêtre en acrylique; A mailles; Sans fenêtre; Acier perforé; Panneau en plastique; Acier plein; Panneau insonorisé; Fenêtre en verre trempé; Autre
ko: 사이드 패널 스타일: 아크릴 윈도우; 메쉬; 윈도우 없음; 천공 강철; 플라스틱 패널; 솔리드 강철; 방음 패널; 강화 유리 윈도우; 기타
th: รูปแบบแผงข้าง: หน้าต่างอะคริลิก; ตาข่าย; ไม่มีหน้าต่าง; เหล็กเจาะรู; แผงพลาสติก; เหล็กทึบ; แผงลดเสียง; หน้าต่างกระจกนิรภัย; อื่นๆ
ro-RO: Tip panou lateral: Fereastră acrilică; Plasă; Fără fereastră; Oțel perforat; Panou plastic; Oțel solid; Panou fonoizolant; Fereastră din sticlă călită; Altele
hr-HR: Stil bočne ploče: Akrilni prozor; Mrežica; Bez prozora; Perforirani čelik; Plastična ploča; Čvrsti čelik; Zvučno prigušena ploča; Prozor od kaljenog stakla; Ostalo
nl: Stijl zijpaneel: Acryl venster; Gaas; Geen venster; Geperforeerd staal; Plastic paneel; Massief staal; Geluidgedempt paneel; Gehard glazen venster; Andere
da: Sidepanelstil: Akrylvindue; Mesh; Intet vindue; Perforeret stål; Plastpanel; Massivt stål; Lyddæmpet panel; Hærdet glasvindue; Andet
en: Side panel style: Acrylic window; Mesh; No window; Perforated steel; Plastic panel; Solid steel; Sound-dampened panel; Tempered glass window; Other
de: Seitenpanel-Stil: Acrylfenster; Netz; Kein Fenster; Perforierter Stahl; Kunststoffplatte; Massiver Stahl; Schallgedämmte Platte; Hartglasfenster; Sonstiges
cs: Styl bočního panelu: Akrylové okno; Síťovina; Bez okna; Perforovaná ocel; Plastový panel; Plná ocel; Zvukově izolovaný panel; Okno z tvrzeného skla; Jiné
pt-PT: Estilo do painel lateral: Janela acrílica; Rede; Sem janela; Aço perfurado; Painel plástico; Aço sólido; Painel com isolamento acústico; Janela de vidro temperado; Outro
lt-LT: Šoninio skydelio stilius: Akrilinis langas; Tinklelis; Be lango; Perforuotas plienas; Plastikinis skydelis; Vientisas plienas; Garso slopinimo skydelis; Grūdinto stiklo langas; Kita
el: Στυλ πλευρικού πάνελ: Ακρυλικό παράθυρο; Πλέγμα; Χωρίς παράθυρο; Διάτρητο ατσάλι; Πλαστικό πάνελ; Συμπαγές ατσάλι; Πάνελ ηχομόνωσης; Παράθυρο ψημένου γυαλιού; Άλλο
bg-BG: Стил на страничен панел: Акрилен прозорец; Мрежа; Без прозорец; Перфорирана стомана; Пластмасов панел; Плътна стомана; Шумоизолиращ панел; Прозорец от закалено стъкло; Други
vi: Kiểu tấm bên: Cửa sổ acrylic; Lưới; Không có cửa sổ; Thép đục lỗ; Tấm nhựa; Thép nguyên khối; Tấm cách âm; Cửa sổ kính cường lực; Khác
fi: Sivupaneelin tyyli: Akryyliikkuna; Verkko; Ei ikkunaa; Rei'itetty teräs; Muovipaneeli; Kiinteä teräs; Äänieristetty paneeli; Karkaistu lasi-ikkuna; Muu
zh-TW: 側板樣式: 壓克力側透; 網布; 無側透; 沖孔鋼板; 塑膠面板; 實心鋼板; 靜音面板; 強化玻璃側透; 其他
nb: Sidepanelstil: Akrylvindu; Mesh; Uten vindu; Perforert stål; Plastpanel; Massivt stål; Lyddempet panel; Herdet glassvindu; Annet
ja: サイドパネルスタイル: アクリルウィンドウ; メッシュ; ウィンドウなし; パンチングスチール; プラスチックパネル; ソリッドスチール; 遮音パネル; 強化ガラスウィンドウ; その他
es: Estilo del panel lateral: Ventana acrílica; Malla; Sin ventana; Acero perforado; Panel de plástico; Acero sólido; Panel insonorizado; Ventana de vidrio templado; Otros
sv: Sidopanelstil: Akrylfönster; Mesh; Inget fönster; Perforerat stål; Plastpanel; Massivt stål; Ljuddämpad panel; Härdat glasfönster; Övrigt